臺灣臺北地方法院民事裁定
111年度聲再字第3113號至3128號
再審聲請人  姜廣利  
上列再審聲請人與再審相對人中華電信股份有限公司個人家庭分
公司（原名：中華電信股份有限公司臺灣北區電信分公司）間訴
訟救助聲請再審事件，對於附表「原確定裁定」欄所示之確定裁
定聲請再審，本院裁定如下：
    主  文
聲請駁回。
聲請訴訟費用由聲請人負擔。
    理  由
一、按對於確定裁定聲請再審，依民事訴訟法第507條準用同法
    第501條第1項第4款之規定，須表明再審理由及關於再審理
    由並遵守不變期間之證據。所謂表明再審理由，必須指明確
    定裁定有如何合於法定再審事由之具體情事，始為相當，倘
    僅泛言有何條款之再審事由，無具體情事者，仍難謂已合法
    表明再審事由；又其未表明者，無庸命其補正，即得逕行駁
    回之（最高法院60年台抗字第538號、70年台再字第35號裁
    判意旨參照）。又民事訴訟法第507條準用第496條第1項第1
     款所謂適用法規顯有錯誤，係指確定裁判所適用之法規，
    顯然不合於法律規定，或與司法院現尚有效及大法官會議之
    解釋，或最高法院尚有效之判例顯然違反，或消極的不適用
    法規，顯然影響裁判者而言，不包含漏未斟酌證據、理由不
    備、理由矛盾、取捨證據及認定事實錯誤之情形在內（最高
    法院109年度台聲字第886號裁定意旨參照）。
二、本件聲請意旨略以：伊確實具有「中低收入戶」證明，已請
    求精神補償費新臺幣（下同）800萬元，而相對人對此並未
    異議，應視為同意伊訴之聲明，難謂無勝訴之望，如附表「
    原確定裁定」欄各編號所示確定裁定（下合稱原確定裁定）
    應不適用民事訴訟法第107條第1項之規定，故原確定裁定有
    民事訴訟法第469條第6項之判決不備理由之違法，爰依民事
    訴訟法第507條準用同法第496條第1項第1款規定聲請再審，
    請求廢棄原確定裁定云云。
三、經查，原確定裁定以聲請人聲請訴訟救助之本案業經裁定駁
    回，顯無勝訴之望為由，而裁定駁回其訴訟救助之聲請，然
    經核聲請人聲請再審狀之內容，雖指摘原確定裁定有民事訴
    訟法第469條第6項之判決不備理由之違法，進而主張原確定
    裁定有民事訴訟法第496條第1項第1款之再審事由，然依前
    揭所述，判決不備理由之情形並不屬於民事訴訟法第496條
    第1項第1款所謂適用法規顯有錯誤之範疇，聲請人執此理由
    聲請再審，自不合法，聲請人復未指明原確定裁定有何合於
    民事訴訟法第496條第1項第1款所定適用法規顯有錯誤之具
    體情事，依上說明，本件聲請自非合法，且毋庸命其補正，
    逕以裁定駁回之。
四、據上論結，本件再審之聲請為不合法，爰裁定如主文。
中　　華　　民　　國　　111 　年　　11　　月　　25　　日
                  民事第八庭  審判長法  官  蔡世芳
　
                                    法  官  張瓊華
　
                                    法  官  陳宣每　　
　　　　　　　　　
以上正本係照原本作成。
本裁定不得抗告。　　　　　　　　　                 
中　　華　　民　　國　　111 　年　　11　　月　　25　　日
                                    書記官　連晨宇
附表：
編號 本件聲請再審案號 原確定裁定 1 111年度聲再字第3113號 111年3月29日 111年度救字第113號裁定 2 111年度聲再字第3114號 111年3月29日 111年度救字第114號裁定 3 111年度聲再字第3115號 111年3月29日 111年度救字第115號裁定 4 111年度聲再字第3116號 111年3月29日 111年度救字第116號裁定 5 111年度聲再字第3117號 111年3月29日 111年度救字第362號裁定 6 111年度聲再字第3118號 111年3月29日 111年度救字第363號裁定 7 111年度聲再字第3119號 111年3月29日 111年度救字第364號裁定 8 111年度聲再字第3120號 111年3月29日 111年度救字第365號裁定 9 111年度聲再字第3121號 111年3月29日 111年度救字第366號裁定 10 111年度聲再字第3122號 111年3月29日 111年度救字第367號裁定 11 111年度聲再字第3123號 111年3月29日 111年度救字第835號裁定 12 111年度聲再字第3124號 111年3月29日 111年度救字第836號裁定 13 111年度聲再字第3125號 111年3月29日 111年度救字第837號裁定 14 111年度聲再字第3126號 111年3月29日 111年度救字第838號裁定 15 111年度聲再字第3127號 111年3月29日 111年度救字第839號裁定 16 111年度聲再字第3128號 111年3月29日 111年度救字第840號裁定